# Ata de Reuni√£o - 25/03/2025

**Data**: 25 de mar√ßo de 2025
**Dura√ß√£o**: 1 hora
**Participantes:** Todos os membros da equipe

---

**Pauta:**

1. Defini√ß√µes iniciais do projeto
2. Organiza√ß√£o das equipes

## üìå **Resumo das Discuss√µes**

| Tema da Discuss√£o                                          | Desdobramentos                                                                                                                                                                                                | Decis√µes                                                                                                                                                |
| ---------------------------------------------------------- | ------------------------------------------------------------------------------------------------------------------------------------------------------------------------------------------------------------- | ------------------------------------------------------------------------------------------------------------------------------------------------------- |
| **1. Qual framework ser√° utilizado para o backend?**       | Discuss√£o sobre vantagens: NestJS (estrutura modular) vs Express (flexibilidade). An√°lise de curva de aprendizagem e necessidades do projeto.                                                                 | NestJS                                                                                                                                                  |
| **2. Organiza√ß√£o da Equipe**                               | Defini√ß√£o de responsabilidades por √°rea: backend, frontend e infraestrutura.                                                                                                                                  | Tr√™s times definidos                                                                                                                                    |
| **3. Estrat√©gia de In√≠cio**                                | Debate sobre prioriza√ß√£o: telas vs modelagem do banco vs c√≥digo. <br> Caio apresentou uma ideia inicial das telas presentes no projeto (Apresentadas em [Detalhes Complementares](#-detalhes-complementares)) | - Iniciar pela **cria√ß√£o de telas b√°sicas (frontend)** <br> - Desenvolver **modelo ER do banco** em paralelo (Possibilidade)                            |
| **4. Requisitos do Sistema**                               | Levantamento inicial de funcionalidades essenciais e requisitos n√£o funcionais.                                                                                                                               | Documento com os requisitos ser√° adicionada ao [reposit√≥rio de documenta√ß√µes](https://github.com/TSIW-PROAE/proae_documents) com prioriza√ß√£o at√© 31/03. |
| **5. Reuni√£o com a Cliente**                               | Prepara√ß√£o de pauta e defini√ß√£o de objetivos para alinhamento com a PROAE.                                                                                                                                    | Agendar reuni√£o para **primeira semana de abril**. Designar [Nome] como coordenador da agenda.                                                          |
| **Sistemas existentes que podem ser utilizados como base** | Discuss√£o sobre a possibilidade de utilizar o sistema de gest√£o acad√™mica j√° existente como base para o novo sistema.                                                                                         | Allan Oliveira apresentou alguns sistemas que podem servir de base para o nosso sistema, como por exemplo o **SISBIEX**, o **SISCON** e o **SIUS**.     |

---

## üîç **Detalhes Complementares**

### **Equipes**

- **Backend**: Marcos; Thales; Lucas; Hugo;
- **Frontend**: Hevelin; Luiz; Patrick; C√©sar; Allan;
- **Infraestrutura**: Thales; Lucas; Hiosery; Hugo;

### **Pr√≥ximos Passos**

- [ ] Agendar reuni√£o com a PROAE (Prof.¬™ Cl√°udia Pinho) at√© 31/03
- [ ] Finalizar documento de requisitos at√© 31/03
- [ ] Apresenta√ß√£o detalhada de sites similares, por parte do Allan Oliveira, at√© 31/03
- [ ] Criar documenta√ß√µes de padroniza√ß√£o do projeto (padr√µes de c√≥digo, estrutura de pastas, etc.) at√© 31/03
- [ ] Primeiro prot√≥tipo de telas at√© 01/04

### ‚ö†Ô∏è **Observa√ß√µes**

- Definir padr√£o de comunica√ß√£o di√°ria via Discord
- Verificar "Declara√ß√£o fornecida pela PROAE" (Informado por Allan Oliveira)
- Definida reuni√£o de alinhamento semanal √†s ter√ßas-feiras √†s 20 horas

#### Ideias de telas apresentadas por Caio

- Telas para o Aluno
  - Dashboard de apresenta√ß√£o (informa√ß√µes b√°sicas do projeto, bot√£o de inscri√ß√£o, etc.)
  - Tela de login/cadastro (Verificar, por exemplo, o sistema "Me Forma!")
  - Dashboard do aluno logado
  - Tela de perfil
  - Tela do formul√°rio de inscri√ß√£o e envio dos dados/documentos
  - Tela de visualiza√ß√£o dos processos/situa√ß√£o cadastral (Apresentada ao clicar em algum projeto que o aluno esteja participando)
- Telas para o Admin/Gestor/Assistente Social
  - Tela de login (Autentica√ß√£o de dois fatores)
  - Tela de cadastro
  - Tela de recupera√ß√£o de senha
  - Tela de perfil
  - Tela de gest√£o de alunos
  - Tela de gest√£o de solicita√ß√µes
  - Tela de gest√£o de projetos (Regras de neg√≥cio, cria√ß√£o de novos projetos, cria√ß√£o/edi√ß√£o dos baremas, etc.)
  - Dashboard de gest√£o (apresenta√ß√£o de informa√ß√µes b√°sicas do projeto, relat√≥rios, etc.)

---

**Pr√≥xima Reuni√£o**: 01/03/2025 (√†s 20h)
